臺灣臺南地方法院民事裁定
111年度消債清字第22號
聲  請  人
即 債 務人  杜安生即杜益順


代  理  人  楊淑惠律師
上列當事人因消費者債務清理事件聲請清算，本院裁定如下：
    主    文
聲請人杜安生即杜益順自民國111年5月26日下午5時起開始清算
程序，並命司法事務官進行本件清算程序。
    理    由
一、按債務人不能清償債務或有不能清償之虞者，得依消費者債
    務清理條例所定更生或清算程序，清理其債務；債務人對於
    金融機構負債務者，在聲請更生或清算前，應向最大債權金
    融機構請求協商債務清償方案，或向其住、居所地之法院或
    鄉、鎮、市、區調解委員會聲請債務清理之調解；協商或調
    解成立者，債務人不得聲請更生或清算，但因不可歸責於己
    之事由，致履行有困難者，不在此限；法院開始清算程序之
    裁定，應載明其年、月、日、時，並即時發生效力，消費者
    債務清理條例(下稱消債條例)第3條、第151條第1項、第7項
    、第83條分別定有明文。
二、本件聲請意旨略以：債務人積欠無擔保或無優先權債務總額
    約新臺幣(下同)5,262,371元，為清理債務，前向最大債權
    金融機構台新國際商業銀行股份有限公司（下稱台新銀行）
    聲請消費者債務清理前置調解，因債務人每月收入約19,374
    元，實無能力清償，致調解不成立。且債務人名下財產不足
    清償，亦未經法院裁定開始清算程序或宣告破產。為此，爰
    依消債條例提出本件清算之聲請等語。
三、經查：
  ㈠債務人主張之上開事實，業據提出財產及收入狀況說明書、
    債權人清冊、財團法人金融聯合徵信中心之當事人綜合信用
    報告、財政部南區國稅局108、109年綜合所得稅各類所得資
    料清單暨全國財產稅總歸戶財產查詢清單、調解不成立證明
    書等件為證，堪信為真。
  ㈡又債務人主張每月領有勞保年金19,374元，且名下財產不足
    清償等節，有財政部南區國稅局108、109年綜合所得稅各類
    所得資料清單暨全國財產稅總歸戶財產查詢清單、存摺內頁
    、中華民國人壽保險公會查詢結果表勞工保險被保險人投保
    資料表、保險單、老年職保被保險人投保資料表等件(見本
    院卷第31、38至46、75至133頁)可證。基此，債務人主張每
    月收入約19,374元，應可採信。
  ㈢按債務人必要生活費用，以最近1年衛生福利部或直轄市政府
    所公告當地區每人每月最低生活費1.2倍定之，消債條例第6
    4條之2第1項定有明文。則參酌臺南市111年度之每人每月最
    低生活費為14,230元，故本件債務人每月生活費標準自堪以
    最近1年衛生福利部或直轄市政府所公告當地區每人每月最
    低生活費1.2倍即17,076元計之【計算式：14,230×1.2】，
    是債務人主張每月必要生活費用約15,965元，堪屬可採。
  ㈣另債權人陳報之債權金額及還款方案如附表所示，有債權人
    陳報狀存卷可考（見調字卷第107、109、115、149、157、1
    63、197、201頁），是以債務人每月所得19,374元，扣除每
    月必要生活支出15,965元，餘額3,409元【計算式：19,374-
    15,965】，已難以負擔富邦資產管理股份有限公司提出180
    期、每月每期清償16,380元之清償方案，堪認債務人確已達
    不能清償債務程度。
四、綜上所述，債務人既有不能清償債務之情事，自應允其於消
    債條例施行後，選擇以清算之程序清理其債務，藉以妥適調
    整債務人與債權人及其他利害關係人間之權利義務關係，保
    障債權人獲得公平受償，並謀求債務人經濟生活之重建復甦
    機會。此外，本件又查無消債條例第6條第3項、第8條或第8
    2條第2項所定駁回聲請之事由存在，則債務人聲請清算，應
    屬有據。
五、末按，法院裁定開始更生或清算程序後，得命司法事務官進
    行更生或清算程序，必要時得選任律師、會計師或其他適當
    之自然人或法人1人為監督人或管理人，消債條例第16條第1
    項定有明文。查，本件既經本院裁定開始清算程序，爰併依
    前開規定，命司法事務官進行清算程序。
中　　華　　民　　國　　111 　年　　5 　月　　26 　　日
                  民事第三庭    法  官　王淑惠
上開裁定正本核與原本無異。
本裁定不得抗告。
本裁定已於111年5月26日下午5時公告。
中　　華　　民　　國　　111 　年　　5 　月　　26 　　日
                                書記官　洪凌婷
附表：　　　　　　　　　　　　　　　　
編號 債權人 債權金額 清償方案 1 萬榮行銷股份有限公司 85,316元 一次清償22,000元或分80期，每月每期清償1,000元 2 富邦資產管理股份有限公司 2,948,192元 分180期，每月每期清償16,380元，最後1期清償16,172元 3 摩根聯邦資產管理股份有限公司 698,517元 比照調解成立之還款方案 4 聯邦商業銀行股份有限公司 1,441,156元 未陳報 5 玉山商業銀行股份有限公司 779,548元 未陳報 6 中國信託商業銀行股份有限公司 2,407,716元 未陳報 7 新光行銷股份有限公司 296,239元 比照最大債權銀行之還款方案 8 台新國際商業銀行股份有限公司 4,477,171元 未陳報